臺灣高雄地方法院刑事判決　　　　　　　　　　　　九十一年度易字第三九五八號
　　公　訴　人　臺灣高雄地方法院檢察署檢察官
　　被　　　告　乙○○
右列被告因竊盜等案件，經檢察官提起公訴（九十一年度偵緝字第一四五一號），本
院判決如左：
    主  文
乙○○竊盜，處拘役參拾日，如易科罰金以佰元折算壹日。又行使變造之汽車車牌
，足以生損害於公眾及他人，處拘役貳拾日，如易科罰金以佰元折算壹日，變造之
ＵＪ－八０九三號汽車車牌上之黑色膠帶沒收。應執行拘役肆拾伍日，如易科罰金以
佰元折算壹日，變造之ＵＪ－八０九三號汽車車牌上之黑色膠帶沒收。
    事  實
一、乙○○意圖為自己不法之所有，於民國（下同）九十年九月間某日，在高雄縣仁
    武鄉○○○街二十號前，竊取甲○○所有之ＸＵ－二九九一號車牌一面，得手後
    藏置於其所租用之車牌號碼ＪＪ－三０九三號自用小客車（該車係乙○○於九十
    年九月二十日在屏東縣恆春鎮○○路一八七號亞福小客車租賃有限公司所租用）
  後行李箱內備胎處。嗣乙○○因侵占案件分別遭臺灣高雄地方法院檢察署及臺灣
    板橋地方法院檢察署於九十年十月十二日、九十年十一月二十七日通緝，乙○○
    為逃避警方查緝，乃另行起意，於不詳時間、地點，以黑色膠帶黏貼之方式，將
    前開其所租用之ＪＪ－三０九三號自用小客車車牌二面，變造為「Ｕ」Ｊ－「八
    」０九三號車牌二面，致生損害於ＪＪ－三０九三號、ＵＪ－八０九三號車牌所
    有人及監理機關對於車輛車牌管理之正確性。嗣於九十年十二月十一日二十二時
    六分許，在苗栗縣三義鄉國道一號北向一四六公里處，乙○○因超速違規經警攔
    查，並經警發覺ＵＪ－八０九三號車牌，應係分配使用於自用小貨車，而非乙○○所駕駛之自用小客車，始查悉上情，並在該車後行李箱內備胎處起出上開ＸＵ
    －二九九一號車牌一面。
二、案經內政部警政署公路警察局第二警察隊報請臺灣高雄地方法院檢察署檢察官偵
    查起訴。
    理  由
一、訊據被告乙○○否認有上開犯行，辯稱：我於九十年九月二十二日向丙○○租用
    ＪＪ─三０九三號自用小客車後，多次借予朋友綽號「阿龍」使用，每次約二至
    三天，我不知道「阿龍」的真實姓名、年籍，我沒有將ＪＪ－三０九三號車牌變
    造為ＵＪ－八０九三號車牌，我也沒有竊取ＸＵ─二九九一號車牌，我不知道該
    車牌為何在我所租用的車子裡云云。經查，ＸＵ─二九九一號車牌係甲○○所有
    ，於九十年九月間某日在高雄縣仁武鄉○○○街二十號前失竊，又ＪＪ─三０九
    三號自用小客車確係被告於九十年九月二十日所租用，每日租金新台幣（下同）
    一千八百元，迄九十年十二月十二日始經警通知亞福小客車租賃有限公司負責人
    丙○○前往苗栗領回該車，被告租用該車時，車內並未放置ＸＵ─二九九一號車
    牌等情，業據證人吳聲松（甲○○之夫）、丙○○證述綦詳（見九十年度偵字第
    二三四０五號十七、十八頁），且證人即攔查被告之警員羅裕柏亦證稱「被告係
    因超速被攔下，經查才知他被通緝，因他所開的車子上掛的車牌應是自用小貨車
    的車牌，但他所開的車卻是自用小客車，才發現車牌有變造，是以雙面膠塗上油
    漆，把原來的ＪＪ－三０九三號車牌變造為ＵＪ－八０九三號車牌，我們檢查行
    李箱，才在行李箱內備胎處發現另一面ＸＵ－二九九一號車牌。」等語（見九十
    年度偵字第二三四０五號三十七頁）；參以被告先於警訊中供稱「我所租用的車
    借給很多人開，有「阿國」、「建德」、「阿明」、「黑雄」四人共同使用，該
    四人之姓名、年籍資料、聯絡地址我都不知道。」等語（見警卷第三至第六頁）
    ，於偵查中供稱「我租用ＪＪ─三０九三號自用小客車後，有借予朋友二、三人
    使用，朋友綽號叫「阿龍」、「阿國」，另一個名字忘記了，借給他們開一、二
    次，每次一、二天，他們的真實姓名、年籍我不知道，我們都是用電話聯絡，但
    現在他們的電話已經改了，我沒辦法聯絡他們。」等語（見九十一年度偵緝字第
    一四五一號卷第二十至第二十四頁），於本院審理中供稱「我租用ＪＪ─三０九
    三號自用小客車後，多次借予朋友綽號「阿龍」使用，每次約二至三天，我不知
    道「阿龍」的真實姓名、年籍，我們平常都以電話聯絡，他的電話現已停話，我
    無法再與他聯絡。」等語（見本院九十一年十二月十日審判筆錄），被告先於警
    訊中供稱將車借給「阿國」、「建德」、「阿明」、「黑雄」四人，於偵查中改
    稱借給「阿龍」、「阿國」及另一位朋友，於本院審理中又改稱借給「阿龍」，
    其前後供述並不一致，且被告於偵查及本院審理中均供稱不知道上開朋友之真實
    姓名、年籍、聯絡地址，則被告為何願意以每日一千八百元之租金租車後，卻多
    次將所租用之車子借予不知名之朋友使用﹖且被告不知道上開朋友之真實姓名、
    年籍、聯絡地址，則其如何向上開不知名之朋友取回所租用之車輛﹖準此，足見
    被告辯稱其將所租用之ＪＪ─三０九三號自用小客車多次借予朋友使用云云，顯
    係卸責之詞，不足採取；又被告為警查獲時，係在北上車道，則被告辯稱當天是
    要從桃園趕到屏東恆春還車一節（見九十一年度偵緝字第一四五一號卷第二十三
    頁反面），亦係卸責之詞，不足憑信。再者，被告於九十年十二月十一日經警查
    獲時，正因侵占案件分別遭臺灣高雄地方法院檢察署及臺灣板橋地方法院檢察署
    通緝中，此有臺灣高雄地方法院檢察署刑案資料查註紀錄表及臺灣高等法院被告
    全國前案紀錄表在卷可按，足認被告係因遭通緝為避免警方查緝，始起意變造車
    牌，此亦與常情相符；參以證人羅裕柏警員證稱「ＸＵ－二九九一號車牌是放在
    車內行李板下備胎上方，一眼看不到，需翻開備胎上方板子才能看到」（見九十
    年度偵字第二三四０五號三十七頁反面），則ＸＵ－二九九一號車牌既係放置於
    後行李箱內隱密處，無法使人一望即知，且經警查獲當時車內僅被告一人，亦無
    人可預期被告會於上開時地因超速經警攔查，是本件ＸＵ－二九九一號車牌當可
    排除係遭人栽贓誣陷之情形。此外，復有ＸＵ－二九九一號車牌遺失申請補發之
    汽（機）車各項異動登記書、被告向亞福小客車租賃有限公司租用ＪＪ─三０九
    三號自用小客車之中華民國小客車租賃定型化契約書、ＸＵ－二九九一號自用小
    客車行車執照、高雄縣警察局車牌遺失受理報案單各一紙，及將ＪＪ－三０九三
    號車牌變造為ＵＪ－八０九三號車牌之照片一張在卷可資佐證。綜上所述，被告
    上開所辯顯係圖卸避就之詞，尚難採信，其犯行洵堪認定。
二、按汽車牌照係公路監理機關所發給之行車許可憑證，屬刑法第二百十二條所列之
    特許證（最高法院六十三年台上字第一五五０號判例意旨參照）。核被告所為，
    係犯法第三百二十條第一項之竊盜罪及刑法第二百十六條、第二百十二條之行使
    變造汽車車牌罪，其變造車牌之低度行為應為行使變造車牌之高度行為所吸收，
    不另論罪。被告上開所犯二罪，犯意各別，行為互殊，犯罪構成要件不同，應予
    分別論處，合併處罰。審酌被告因恐通緝遭警查獲，一時失慮，致罹刑章，犯罪
    情節尚屬輕微，及其犯罪之動機、目的、智識程度（國中畢業）、所生之危害、
    犯後態度等一切情狀，爰分別量處如主文所示之刑，並均諭知易科罰金之折算標
    準，並定其應執行之刑及諭知易科罰金之折算標準。變造之ＵＪ－八０九三號汽
    車車牌上之黑色膠帶，係被告所有供其犯罪所用之物，應依刑法第三十八條第一
    項第二款之規定宣告沒收。
據上論斷，應依刑事訴訟法第二百九十九條第一項前段，刑法第三百二十條第一項、
第二百十六條、第二百十二條、第四十一條第一項前段、第五十一條第六款、第三十
八條第一項第二款，罰金罰鍰提高標準條例第一條前段、第二條，判決如主文。
本案經檢察官郭武義到庭執行職務。
中      華      民      國    九十一    年    十  二    月    二十四    日
                                      臺灣高雄地方法院刑事第三庭
                                          法  官  孫  啟  強
右正本證明與原本無異。
如不服本判決，應於判決送達後十日內，向本院提出上訴狀。
                                          書記官  盧  雅  婷
中      華      民      國    九十一    年    十  二    月    二十四    日
附錄本判決論罪科刑之法條：
刑法第三百二十條第一項：
意圖為自己或第三人不法之所有，而竊取他人之動產者，為竊盜罪，處五年以下有期
徒刑、拘役或五百元以下罰金。
刑法第二百十二條：
偽造、變造護照、旅券、免許證、特許證及關於品行、能力、服務或其他相類之證書
、介紹書，足以生損害於公眾或他人者，處一年以下有期徒刑、拘役或三百元以下罰
金。
刑法第二百十六條：
行使第二百十條至第二百十五條之文書者，依偽造、變造文書或登載不實事項或使登
載不實事項之規定處斷。
